臺灣高等法院刑事裁定　　　　　　　　　100年度聲字第266號
聲　請　人
即　被　告　謝明遠
上列被告因違反毒品危害防制條例等案件（100年度上訴字第
198號），聲請具保停止羈押，本院裁定如下：
    主  文
聲請駁回。
    理  由
一、聲請意旨略以：被告謝明遠經法院裁定羈押迄今已8個月，
    而本案業經原審審理完畢，被告就相關案情亦已詳加供述毫
    無隱匿；且本案相關證物，亦經扣押在案，是以被告謝明遠
    並無湮滅、偽造、變造證據或勾串共犯或證人之虞；又被告
    謝明遠有固定住所及正當工作，亦無逃亡之虞，故已無對被
    告謝明遠羈押之必要。懇請鈞院審酌本案所涉及之罪名係販
    賣第三級毒品罪，相較於販賣第一級、第二級毒品罪而言，
    其法定刑較輕。而被告於本案並無獲得任何犯罪所得，亦未
    從共同被告曾信堯或證人賴昶瑋取得任何不法利益，其牽涉
    本案之情節顯然較為輕微；倘若鈞院有所疑慮，亦可對被告
    限制住居或限制出境，並命被告繳交較高額之保證金即足以
    保全本案刑事程序之進行，實無羈押被告之必要，為此聲請
    具保停止羈押等語。
二、按被告或辯護人得隨時具保向法院聲請停止羈押，刑事訴訟
    法第110條第1項雖有明文。然法院准許具保停止羈押之聲請
    ，應以被告雖有刑事訴訟法第101條第1項各款或第101條之1
    第1項所示之羈押原因，但已無羈押之必要或有同法第114條
    各款所示之情形，始得為之。倘被告猶具刑事訴訟法第101
    條第1項各款或第101條之1第1項所示之羈押原因，且有羈押
    之必要，此外復查無同法第114條各款所示不得駁回具保聲
    請停止羈押之情形者，法院即不應准許具保停止羈押。
三、經查：
  (一)本件被告謝明遠因毒品危害防制條例案件，經被告提起上訴
    ，於民國100年1月13日經本院訊問後，認被告謝明遠涉犯毒
    品危害防制條例第4條第3項等罪，因被告謝明遠所犯為最輕
    本刑為有期徒刑5年以上之重罪，犯罪嫌疑重大，有事實足
    認有逃亡之虞，而有羈押之必要，非予羈押顯難進行審判，
    而依刑事訴訟法第101條第1項第1款、第3款之規定，裁定羈
    押並執行在案，有相關訊問筆錄、押票等在卷可稽。
  (二)聲請人固以上開情詞聲請具保停止羈押，惟本件被告所犯係
    屬重罪，業經原審法院於99年12月29日以99年度訴字第1312
    號判處應執行有期徒刑12年之重刑，足徵其犯嫌重大；而重
    罪相較於輕罪而言，被告可能期待的刑罰制裁較為嚴厲，逃
    亡之誘因也隨之增加，況且本案尚未確定，猶須確保其於案
    件確定後之執行，上述羈押原因尚未消滅，參酌本案販賣毒
    品之情節、數量，犯罪之性質對社會治安具高度破壞性，衡
    諸比例原則，自仍有繼續羈押之必要。
  (三)被告雖辯稱其遭羈押期間已逾8月之久，且有固定住所及正
    當工作，並無逃亡之虞云云，惟尚難以此即可擔保被告無逃
    亡之可能，是其上開所辯，要無足採。再者，參酌被告涉犯
    運輸第3級毒品等罪，犯罪情節重大，益嚴重危害社會、國
    家法益，權衡國家刑事司法權之有效行使、社會秩序及公共
    利益、被告人身自由之私益及防禦權受限制之程度，認對被
    告維持羈押處分尚屬適當、必要，亦合乎比例原則。
  (四)被告又辯稱：可對被告限制住居或限制出境，並命被告繳交
    較高額之保證金即足以保全本案刑事程序之進行，實無羈押
    被告之必要云云，惟羈押被告之裁量，非重在被告有罪、無
    罪之調查，而應以被告所犯罪嫌是否重大、有無羈押原因及
    必要性，為判斷之依據。另決定羈押之犯罪嫌疑是否重大、
    有無羈押原因及必要性，自與有罪判決須達毫無懷疑之有罪
    確信之心證有所不同，法院僅須依本案卷證先就形式上審查
    ，以為憑斷。本件被告既遭本院前審判處應執行有期徒刑12
    年，刑期甚重，顯見其犯罪嫌疑實屬重大，並有足夠誘因促
    使被告逃亡以躲避刑罰之制裁，均如前述，本院審酌全案卷
    證及聲請人上揭聲請理由各情，認本件被告仍具有刑事訴訟
    法第101條第1項第1款、第3款情形，且有繼續羈押之必要，
    前開羈押原因尚未消滅，並斟酌命該被告具保、責付或限制
    住居等侵害較小之手段，亦均不足以確保審判或執行程序之
    順利進行等情，是聲請人所提事由，並不符合法定具保停止
    羈押之要件。
  (五)綜上所述，被告既有羈押之事由，亦有羈押之必要，復無刑
    事訴訟法第114條第1項所定各款不得駁回其聲請具保停止羈
    押聲請之事由，故其所請具保停止羈押，自難允許，應予駁
    回。
據上論斷，應依刑事訴訟法第220條，裁定如主文。
中    華    民    國    100    年  1      月  31      日
                  刑事第三庭審判長法  官  陳博志
                                  法  官  許文章
                                  法  官  陳德民
以上正本證明與原本無異。
如不服本裁定，應於收受送達後五日內向本院提出抗告狀。
                                  書記官  呂懿庭
中    華    民    國   100    年    1     月    31    日